【裁判字號】    97,交聲,1179
【裁判日期】    971002
【裁判案由】    聲明異議
【裁判全文】
臺灣彰化地方法院交通事件裁定        97年度交聲字第1179號
移
異 議 人 即
受 處 分 人  甲○○
異  議  人   乙○○
上列異議人因違反道路交通管理處罰條例案件，對於交通部公路
總局臺中區監理所彰化監理站民國97年8 月20日所為之處分（原
處分案號：彰監四字第裁64—1AD271012 號），聲明異議，本院
裁定如下：
    主  文
異議均駁回。
    理  由
一、按受處分人不服道路交通管理處罰條例第8 條主管機關所為
    之處罰者，固得依同條例第87條第1 項規定，於收到裁決書
    之翌日起20日內，向管轄地方法院聲明異議，惟得為聲明異
    議之主體者，乃限於該條例第8 條之主管機關所處罰之受處
    分人，如非受處分人聲明異議者，即難認其異議合於法律上
    之程式。又交通法庭認聲明異議不合法律上之程式，且無從
    補正者，應以裁定駁回之，道路交通案件處理辦法第18條亦
    定有明文。
二、次按道路交通管理處罰條例所指之汽車包括機器腳踏車；汽
    車駕駛人在設有禁止停車標誌、標線之處所停車者，處新台
    幣（下同）600 元以上1,200 元以下罰鍰，道路交通管理處
    罰條例第3 條第8 款、第56條第1 項第4 款分別定有明文。
    而機器腳踏車駕駛人如有在設有禁止停車標誌之處所停車之
    違規情形，在舉發違反道路交通管理事件通知單上所載之應
    到案日期前到案聽候裁決，經主管機關調查後仍認定其有上
    開違規行為者，依違反道路交通管理事件統一裁罰基準表之
    規定，需對該駕駛人處以600 元之罰鍰。
三、原處分意旨略以：異議人即受處分人甲○○所有車牌號碼KW
    B-210 號重型機車（由異議人乙○○騎乘），於97年7 月2
    日下午3 時25分許，因停放於臺北市○○○路○ 段96號週邊
    之無遮簷騎樓，經臺北市停車管理工程處交通助理員，以其
    具有「在設有禁止停車標誌之處所停車」之違規行為為由，
    拍照採證並以臺北市政府交通局北市交停字第1AD271012 號
    舉發違反道路交通管理事件通知單依法舉發；嗣原處分機關
    調查結果，仍認受處分人確有上開違規行為，乃依道路交通
    管理處罰條例第56條第1 項第4 款規定，於97年8 月20日以
    彰監四字第裁64—1AD271012 號裁決書裁處受處分人罰鍰
    600 元在案，於法應無不合等語。
四、聲明異議意旨略以：停車處並未設有「禁止停車」等標示供
    駕駛人遵循辨識，伊並無違規云云。
五、經查：
  (一)本案違反道路交通管理事件裁決書上所載受處分人為「甲○
    ○」，此有交通部公路總局臺中區監理所彰化監理站97年8
    月20日彰監四字第裁64—1AD271012 號裁決書1 份附卷可參
    ，是本件裁決書之受處分人為甲○○應可認定。而提出本件
    聲明異議之人係「甲○○、乙○○」，此有異議人甲○○、
    乙○○簽名、蓋章之聲明異議狀1 份附卷可稽，是本件聲明
    異議人乙○○並非受處分人亦可認定。揆諸首開說明，異議
    人乙○○既非受處分人，自無提起本件異議之權利，其異議
    不合法律上之程式，且屬無從補正。
  (二)受處分人甲○○所有車牌號碼KWB-210 號重型機車，於97年
    7 月2 日下午3 時25分許，停放於臺北市○○○路○ 段96號
    週邊之無遮簷騎樓一節，有採證照片在卷可稽，且為受處分
    人所不爭執。本件受處分人之機車停放之中山北路路段（民
    生西路至錦西街間亦即從中山北路2 段92號至102 號間），
    確經主管機關設置禁止機車停放於騎樓及人行道之標誌，此
    經本院向臺北市停車管理工程處函查屬實，有臺北市停車管
    理工程處97年9 月22日北市停管字第09735620900 號函，及
    檢附之停車暨禁停標誌設置位置圖、禁停標誌設置位置拍攝
    照片7 張附卷可稽。依照片以觀，該路段確設有禁止停車標
    誌7 面（牌示上清楚顯示紅圈黑色「停」字之禁止停車圖示
    ，並註記「騎樓‧人行道」等字樣，另繪有左右雙向箭頭，
    經查均合於道路交通標誌標線號誌設置規則第78條「禁停標
    誌」之設置原則），其標示情形尚屬清楚明確，一般人於停
    車前稍加查望，即可知悉，該路段既已實施騎樓、人行道禁
    停機車措施，現場復設有禁止機車停放於騎樓、人行道之標
    誌，人行道上自不得停車，違反禁止停車之標誌者，自屬違
    反道路交通管理處罰條例第56條第1 項第4 款規定，而應予
    處罰。
六、綜上所述，異議人乙○○既非受處分人，自無提起本件異議
    之權利，其異議不合法律上之程式，且無從補正，應以裁定
    駁回。異議人即受處分人甲○○確有因機車駕駛人停車時，
    在設有禁止停車標誌、標線之處所停車之違規行為，惟已於
    舉發通知單所載應到案期限內提出陳述，從而原處分機關依
    道路交通管理處罰條例第56條第1 項第4 款之規定，裁處受
    處分人甲○○罰鍰600 元，核無違誤，本件受處分人甲○○
    之異議無理由，應駁回其異議。
據上論斷，應依道路交通案件處理辦法第18條前段、第19條，裁
定如主文。
中    華    民    國    97    年    10    月    2    日
                         交通法庭     法  官  黃齡玉
以上正本證明與原本無異
如不服本裁定，應於裁定送達後5日內向本院提出抗告狀（須附
繕本）。
中    華    民    國    97    年    10    月    2    日
                                      書記官  林嘉賢


司法院資訊處製作；財團法人民間司法改革基金會備份。
